# 吸收合并中的鉴证报告

提问人：zhanghongyang1 时间：2015-06-09 14:32:05
大家好，针对我公司重组情况，咨询一个问题： A公司在甲市，其为国有独资公司。A公司在乙市（和甲市同一省份）投资设立了两家全资子公司B、C公司。 现在B公司拟吸收合并C公司。 问题如下：A、B、C公司那些公司需要做审计、评估以及其他鉴证报告？例如合并时点为 2015 年 6 月 30 日。

回答人：chenyiwei
A本身不是吸收合并交易的一方，对A的报表无需专门就该吸收合并事项进行审计或评估。对B、C，因为涉及到吸收合并，按照《企业国有资产评估管理暂行办法》（国务院国资委令第 12 号）的规定，应对相关国有资产进行评估（也就是相当于评估其全部净资产）。